臺灣高等法院刑事判決　　　　　　　　 96年度上訴字第205號
上　訴　人
即　被　告　甲○○
指定辯護人　本院公設辯護人周君穎
上　訴　人
即　被　告　乙○○
指　　　定
義務辯護人　李克強律師
上列上訴人因違反槍砲彈藥刀械管制條例等案件，不服臺灣板橋
地方法院95年度訴字第1617號，中華民國95年9 月27日第一審判
決（起訴案號：臺灣板橋地方法院檢察署95年度偵字第4822號）
，提起上訴，本院判決如下：
    主  文
上訴駁回。
    事  實
一、甲○○前於民國91年間曾因施用毒品案件，經原審法院以91
    年度板簡字第2044號判決有期徒刑6月確定，並於93年1 月9
    日易科罰金執行完畢（構成累犯），猶不知悔改。乙○○明
    知具有殺傷力之槍彈，係槍砲彈藥刀械管制條例所列管，非
    經主管機關許可，不得寄藏持有，竟於91年間，在臺北市○○區○○街61巷5 號其住處，受姓名年籍不詳自稱「花國田
    」之成年男子之委託，寄藏德國SIG SAUER廠製P228型口徑9
    mm制式手槍1支（含彈匣1個，槍枝管制編號0000000000）及
    直徑9mm具殺傷力之制式子彈2顆。乙○○於95年1月9日凌晨
    4時許，在臺北縣中和市○○路○段179 號金子店歡唱廣場，
    遭劉樹森及董健文二人持棍棒毆打成傷（傷害部分，未據乙○○告訴），甲○○聞悉上情乃夥同乙○○、李建成、丙○○前往該店尋仇。甲○○、乙○○、李建成及丙○○基於共
    同傷害他人身體之犯意聯絡與行為分擔，於95年1 月10日凌
    晨0 時15分許，到金子店歡唱廣場，甲○○見乙○○攜帶上
    開槍彈，遂與乙○○共同基於持有上開槍彈之犯意聯絡，向
    乙○○取走上開手槍子彈，並爬上桌子，朝天花板射擊子彈
    1 發，以台語高喊「恁爸就是阿宗」，喝令在場人員不許亂
    動。甲○○、乙○○、李建成及丙○○共同以徒手、持木棍
    、水壺之方式毆打劉樹森及董健文二人，致劉樹森受有腓骨
    骨折、右足踝1 平方公分撕裂傷合併皮膚缺損，左前臂挫傷
    併血腫，直徑約3 公分，頭部後側8公分撕裂傷，頭部上方1
    公分撕裂傷，左臉顳部2公分合併直徑8公分血腫等傷害；董
    健文受有左眉上方1.5 公分撕裂傷，前額一處撕裂傷；甲○○另持前開槍枝朝楊培元射擊子彈1 發，致楊培元受有右腋
    下1×1公分及右肩1×1公分穿刺傷，合併神經受損等傷害（
    傷害部分，業據劉樹林、董健文及楊培元三人於原審審理中
    撤回告訴）；甲○○等四人於案發後逃離現場，前往臺北縣
    中和市○○路319巷1弄3之3號，共同謀議若被警查獲，由乙○○承擔開槍責任並協議逃亡以避免警方追緝。甲○○將上
    開槍枝交還乙○○，乙○○即將上開槍枝藏於其臺北市○○
    區○○路137 號租屋處。嗣經警對甲○○等人施以通訊監察
    ，於95年2月28日11時許，在雲林縣虎尾鎮中華特區501號拘
    提甲○○，甲○○為警查獲後，主動向警方供出上開手槍去
    向係由綽號「阿樺」之人管領中，於是間接透過其友人真實
    姓名年籍不詳自稱「徐鎮明（諧音）」綽號「小鳥」之男子
    聯繫乙○○攜上開手槍到案，當時警方僅知悉涉案之人綽號
    「阿樺」，尚不知「阿樺」之真實姓名年籍，亦不知乙○○
    即為犯罪嫌疑人。乙○○於95年3月1日凌晨0 時30分許，主
    動攜帶上開手槍至臺北縣政府警察局中和分局自承犯罪並接
    受裁判。
二、案經臺北縣政府警察局中和分局報告臺灣板橋地方法院檢察
    署檢察官偵查起訴。
    理  由
壹、證據能力：
一、被告甲○○、乙○○二人於警詢及偵訊中之供述，均係基於
    自由意識所為陳述，為渠等所不爭執；既非出於強暴、脅迫
    、利誘、詐欺、疲勞訊問、違法羈押或其他不正之方法，與
    事實相符部分，得為證據。
二、丙○○於警詢中之供述，就與被告乙○○有關之犯行所為陳
    述，對被告甲○○及乙○○而言，均屬被告以外之人於審判
    外之陳述，被告乙○○之辯護人表示並不同意作為證據，故
    被告丙○○於警詢中之供述，不得作為認定被告乙○○犯行
    之證據。被告甲○○及其辯護人於審判程序則表示同意作為
    證據，故得作為認定被告甲○○犯行之證據。
三、被告甲○○、乙○○二人之辯護人及檢察官於言詞辯論終結
    前，就告訴人董健文、劉樹森、楊培元於警詢、偵查中之陳
    述、證人丙○○於偵訊中之陳述、及國立臺灣大學醫學院附
    設醫院診斷證明書、現場照片、內政部警政署槍彈鑑定書等
    書證，未於言詞辯論終結前聲明異議，依刑事訴訟法第159
    條之5 條之規定有證據能力。
貳、認定本案事實之證據及理由：
一、訊據被告甲○○於原審審理時坦承確有於95年1月10日凌晨0
    時15分許，進入上址金子店歡唱廣場，持上開手槍，朝天花
    板射擊子彈1發，及朝告訴人楊培元射擊子彈1發，致楊培元
    受有右腋下1×1公分及右肩1×1公分穿刺傷，合併神經受損
    等傷害等情不諱；被告乙○○於原審審理時供稱：被告甲○○確有於前揭時、地，持上開手槍擊發二顆子彈等情屬實，
    核與目擊證人即同案被告丙○○於偵查中具結證述情節相符
    （見偵查卷第190至192頁）。
二、證人董健文於偵查中證述稱：伊在現場確實有聽到砰二聲，
    確定有一聲是槍聲等語（見偵查卷第194 頁）；證人劉樹森
    於警詢及偵查中指訴其當場所目擊被告甲○○自其右邊腰際
    掏出手槍並拉槍機滑套對空開了1 槍，在伊被一群人圍毆時
    又聽到砰一聲等情節綦詳（見偵查卷第43至49頁、第195 頁
    ）。
三、並有於95年1 月11日，在臺北縣政府警察局中和分局簽名指
    認被告甲○○即為案發時持槍之人無訛，此有指認犯罪嫌疑
    人紀錄表1 紙存卷可考（見偵查卷第92頁）。案發現場遺留
    有一顆彈殼，有現場照片3 張在卷可憑（見偵查卷第110 頁
    、第112頁），而該彈殼經送鑑定結果，係已擊發口徑9mm制
    式彈殼，此有內政部警政署刑事警察局95年1 月26日刑鑑字
    第0950010003號槍彈鑑定書1 份在卷可稽（見偵查卷第87至
    90頁）。
四、被告乙○○於95年3月1日凌晨0 時30分攜帶至臺北縣政府警
    察局中和分局投案因而扣案之手槍1 支（含彈匣壹個，槍枝
    管制編號0000000000），經送鑑定結果，認係德國SIG SAGU
    ER廠製P228型口徑9mm 制式手槍，機械性良好，可擊發同口
    徑制式子彈，認具殺傷力，有內政部警政署刑事警察局95年
    4月12日刑鑑字第0950030191號槍彈鑑定書1份在卷可稽（見
    偵查卷第246至249頁）。
五、告訴人楊培元遭被告甲○○朝所擊發子彈1 發擊中後，受有
    右腋下1×1公分及右肩1×1公分穿刺傷，合併神經受損等傷
    害，此有台大醫院診斷證明書1紙存卷可參（見偵查卷），
    足見上開手槍子彈確具有殺傷力無誤。
六、雖被告乙○○案發後曾一度為扛下所有罪責而於警詢及偵查
    中供稱其即案發當時持槍並開槍之人；惟其於95年7月14 日
    原審訊問時已坦白供承：上開手槍確實是伊帶去現場的沒有
    錯，到現場時被告甲○○搶下該槍並開槍，伊在離開現場時
    有從被告甲○○手上拿回該槍，並至中和市○○路319巷1弄
    3之3號甲○○哥哥住處謀議由伊擔下責任，後來甲○○被抓
    ，有透過伊等共同的朋友綽號「小鳥」之人來通知伊，所以
    伊就持槍到中和分局自首等語（見原審卷一第159 頁）。
七、核與被告甲○○於同日原審法院所供陳：當天伊是從乙○○
    的手上拿到該手槍，伊承認二槍是伊開的，之後乙○○將該
    手槍搶回去，並說有什麼事情就他負責，伊並沒有把該手槍
    交給被告乙○○保管，後來警察找伊時，伊有供出真正持槍
    之人叫做「阿樺」，但沒有說出阿樺的全名，伊在警察面前
    打電話給朋友綽號「小鳥」等情節相符合。
八、參以被告乙○○於上開期日收押禁見中，自無從與被告甲○○勾串，被告乙○○於上開期日所述堪認為真實。雖被告乙○○之辯護人於同一期日為被告乙○○辯護稱：被告乙○○
    是要去投案的時候才拿到該把槍，拿槍是為了要去自首，並
    沒有受人委託保管寄藏槍枝云云；惟該辯護人之辯護意旨明
    顯與被告乙○○前揭陳述情節相反，且經被告乙○○之辯護
    人當庭向被告乙○○確認其抗辯內容真意後，被告乙○○仍
    堅稱：我的上開槍枝約於91年間就持有了，不是因為要去向
    警察局自首才取得該把槍等語明確（見原審卷一第160 頁）
    ，足證被告乙○○於上開期日所供述情節為真實。
九、被告乙○○於95年9 月13日原審審理期日時改口辯稱：是一
    位綽號「小鳥」之男子告訴伊被告甲○○被抓了，要伊小心
    一點，後來有人來按電鈴，問伊是否是阿樺，伊回答是，那
    個人就把槍拿給伊，說這就是當天那把槍，伊才將該把槍帶
    至警察局投案云云；其所述經由不詳之人前往其租屋處按電
    鈴交付涉案手槍，並無證據以實其說，且異乎常情，顯係事
    後附和其辯護人上述辯護意旨，企圖卸免其寄藏上開手槍之
    犯行之詞，無足採信。
十、參以被告乙○○到案後於警詢時即坦稱：上開手槍係一名綽
    號「花哥」真實姓名年籍不詳之男子於3 年多前所寄放，手
    槍內有2 顆子彈等語（見偵查卷第19頁）；其於偵查中亦供
    稱：扣案手槍及2顆子彈是花國田在3、4 年前，拿到伊士林
    住處寄放等語（見偵查卷第216 頁）；於原審再度承稱：扣
    案手槍是伊在3、4年前即擁有了，大約在91年時就取得了，
    並不是因為要去向警察自首時才取得該把槍等語（見原審卷
    一第160 頁），是以被告乙○○對於其寄藏上開槍彈之事實
    ，於警詢、偵查及原審所為供述均屬一致，應足採信。
十一、綜上: 被告甲○○、乙○○犯罪事證明確，其犯行堪以認
      定，應予依法論科。
、刑法修正後本案法律適用之說明：
    按法律變更之比較適用，比較時應就罪刑有關之共犯、未遂
    犯、想像競合犯、牽連犯、連續犯、結合犯，以及累犯加重
    、自首減輕暨其他法定加減（如身分加減）與加減例等一切
    情形，綜其全部罪刑之結果而為比較；且就比較之結果，須
    為整體之適用，不能割裂分別適用各該有利於行為人之法律
    ，此即法律變更之比較適用所應遵守之「罪刑綜合比較原則
    」及「擇用整體性原則」（參照最高法院24年上字第4634號
    判例、同院27年上字第2615號判例，及最高法院95年第八次
    刑事庭會議決議）。刑法第28條、第33條、第42條、第47條
    等規定均業經修正，於94年2 月2 日經總統公布，並自95年
    7 月1 日起施行（以下簡稱新刑法，修正前刑法簡稱舊刑法
    ），茲說明本案新舊刑法適用情形如下：
一、舊刑法第28條係規定：「二人以上共同實施犯罪之行為者，
    皆為正犯」，修正後則將成立共同正犯之標準，由共同正犯
    之共同「實施」犯罪，改為共同「實行」犯罪，修正理由係
    認「實施」一詞，在實務上向來認為涵蓋陰謀、預備、著手
    、實行等概念在內，惟基於近代刑法個人責任原則及法治國
    人權保障之思想，上開實務見解應有所修正，不應承認「陰
    謀共同正犯」及「預備共同正犯」為共同正犯之參與類型，
    然無礙於「共謀共同正犯」之成立。是修正後之共同正犯之
    可罰性要件之範圍業已限縮，乃屬行為可罰性要件之變更，
    自應比較新舊法。本件被告無論依修正前後規定，均構成共
    同正犯，是此部分修正對被告言之，並無有利或不利之區別
    。
二、關於罰金刑，刑法分則編各罪所定罰金刑之貨幣單位原為銀
    元，舊刑法第33條第5款規定：「罰金：1元（銀元）以上。
    」，而依罰金罰鍰提高標準條例規定，就72年6 月26日前修
    正之刑法部分條文罰金數額提高2 至10倍，其後修正者則不
    提高倍數，並依現行法規所定貨幣單位折算新臺幣條例規定
    ，以銀元1元折算新臺幣3元。而新刑法第33條第5 款規定：
    「罰金：新臺幣1000元以上，以百元計算之。」，新刑法第
    33條第5 款所定罰金貨幣單位經修正為新臺幣後，刑法分則
    各罪所定罰金刑之貨幣單位亦應配合修正為新臺幣，為使刑
    法分則編各罪所定罰金之最高數額與刑法修正前趨於一致，
    乃增訂刑法施行法第1條之1：「中華民國94年1月7日刑法修
    正施行後，刑法分則編所定罰金之貨幣單位為新臺幣。94年
    1月7日刑法修正時，刑法分則編未修正之條文定有罰金者，
    自94年1月7日刑法修正施行後，就其所定數額提高為30倍。
    但72年6月26日至94年1 月7日新增或修正之條文，就其所定
    數額提高為3 倍。」。從而，刑法分則編各罪所定罰金刑之
    最高數額，於上開規定修正後並無不同，惟新刑法第33條第
    5 款所定罰金刑最低數額，較之修正前提高，自以舊刑法第
    33條第5 款規定有利於被告。
三、新刑法第47條第1 項規定「受徒刑之執行完畢，或一部之執
    行而赦免後，五年以內『故意』再犯有期徒刑以上之罪者，
    為累犯，加重本刑至二分之一。」，與舊刑法第47條規定「
    受有期徒刑之執行完畢，或受無期徒刑或有期徒刑一部之執
    行而赦免後，五年以內再犯有期徒刑以上之罪者，為累犯，
    加重本刑至二分之一。」不同，而本案被告再犯本罪既係出
    於故意，無論依修正前後刑法第47條之規定均構成累犯。
四、刑法第42條有關易服勞役部分，被告行為時即修正前刑法第
    42條第2項規定：「易服勞役以（銀元）1元以上3 元以下折
    算1日。但勞役期限不得逾6個月」，而被告行為時之易服勞
    役折算標準，依修正前罰金罰鍰提高標準條例第2 條前段規
    定（現已刪除），就其原定數額提高為100倍折算1日，則被
    告行為時之易服勞役折算標準，應以銀元300元折算1日，經
    折算為新臺幣後，應係以新臺幣900元折算為1日。而裁判時
    即修正後刑法第42條第3 項前段則規定：「易服勞役以新臺
    幣1,000元、2,000元或3,000元折算1日，但勞役期限不得逾
    1 年。」比較修正前後之易服勞役折算標準，以修正後之規
    定，較有利於被告。
肆、論罪科刑及沒收：
一、原審核被告甲○○所為，係犯槍砲彈藥刀械管制條例第7 條
    第4項未經許可持有手槍罪及同條例第12條第4項之未經許可
    持有子彈罪。核被告乙○○所為，係犯同條例第7條第4項之
    未經許可寄藏手槍罪及同條例第12條第4 項未經許可持有子
    彈罪。而按槍砲彈藥刀械管制條例所稱之「寄藏」與「持有
    」，均係將物置於自己實力支配之下，僅寄藏必先有他人之
    持有行為，其保管本身所為之持有，乃係寄藏之當然結果，
    法律上自宜僅就寄藏行為包括之評價，不應另就持有予以論
    罪。另被告乙○○未經許可，無故寄藏上開手槍及子彈，其
    寄藏為行為之繼續，僅成立一罪。被告甲○○與乙○○間，
    就其未經許可持有手槍罪及未經許可持有子彈罪二罪，均有
    犯意聯絡及行為分擔，為共同正犯。被告二人各別所犯上開
    二罪，各係以一行為觸犯數罪名，均屬想像競合，被告甲○○部分，應從一重之槍砲彈藥刀械管制條例第7條第4項之未
    經許可持有手槍罪處斷；被告乙○○部分，應從一重之槍砲
    彈藥刀械管制條例第7條第4項之未經許可寄藏手槍罪處斷（
    被告行為後，刑法第55條雖亦有修正，即修正後，雖仍保留
    有關想像競合犯之規定，但在科刑上有所限制，然此科刑之
    限制僅係法理之明文化，非屬法律之變更，尚無比較新舊法
    之問題）。公訴人雖就漏未起訴被告甲○○持有上開已擊發
    具殺傷力之子彈2顆犯行及被告乙○○寄藏上開2顆子彈犯行
    部分，惟本院認為該部分與已起訴部分有想像競合犯之裁判
    上一罪關　係，為起訴效力所及，本院自得一併予以審理，
    併此敘明。被告甲○○於審判中自白，並供述上開手槍之去
    向係「阿樺」管領中，當時雖未告知警方「阿樺」即為被告
    乙○○，惟被告甲○○已透過其友人綽號「小鳥」聯絡後，
    被告乙○○方在警方尚未得悉「阿樺」究係何人之前，即主
    動攜帶上開手槍到案，因而查獲上開手槍乙節，業據被告甲○○供述在卷；且證人賴崇良警員於原審審理時具結證稱：
    拘提被告甲○○到案時，甲○○有要交出槍枝，並有以電話
    聯絡「阿華」把槍帶到偵查隊來，而被告乙○○攜帶槍枝到
    中和分局之前，警方只知道綽號「阿華」持槍涉案，因為警
    方雖有針對「阿華」所使用之電話進行監聽，但經查該電話
    聲請租用人是李德生，而李德生為在監受刑人，所以聲請人
    與使用人「阿華」並非同一人，而「阿華」的真實姓名年籍
    是直到被告乙○○於95年3月1日0 時30分許來到分局之後才
    知道的等情明確（見原審卷二第35至39頁）；證人劉佩瑀警
    員亦於原審審理時結證稱：拘提到被告甲○○，將之帶回臺
    北時，他很配合，陳述案發事實，並說槍枝在阿樺那裡，他
    就聯絡阿樺，當時我有問被告甲○○，阿樺的姓名為何，但
    伊不記得被告甲○○是否有告訴伊，被告甲○○是用電話聯
    絡他朋友去找阿樺，要他轉告阿樺出面投案，警方當時只知
    道阿樺涉案，但被告乙○○於95年3月1 日0時30分許來到分
    局之後才知道阿樺為被告乙○○等語綦詳（見原審卷二第42
    至44頁）；被告乙○○所攜帶投案之上開手槍確已扣押，此
    有臺北縣政府警察局中和分局於95年3月1 日0時30分許執行
    之扣押筆錄、扣押物品目錄表及扣押物照片各1 紙在卷可稽
    （見偵查卷第72至77頁）。綜上，足認被告甲○○確已於審
    判中自白，並供述手槍之去向，因而查獲，依槍砲彈藥刀械
    管制條例第18條第4 項規定，減輕其刑。又被告乙○○係在
    未被有偵查權之公務員或機關發覺其為犯嫌前，主動到警察
    局自首，並報繳其持有之上開手槍，應依同條例第18條第1
    項前段規定減輕其刑。末查，被告甲○○於91年間曾因施用
    毒品案件，經原審法院以91年度板簡字第2044號判決有期徒
    刑6 月確定，並於93年1月9日易科罰金執行完畢，有臺灣高
    等法院被告前案紀錄表在卷可稽，其於五年內再犯有期徒刑
    以上之本罪，應依累犯之規定加重其刑，並依法先加重後減
    輕之。爰審酌被告甲○○有如上述前科，足見其品行非佳，
    被告二人之犯罪動機、目的、手段、生活狀況、智識程度，
    渠等未經主管機關許可擅自寄藏、持有上開具殺傷力之槍彈
    ，對社會治安顯有危害，兼斟酌被告乙○○寄藏上開槍彈及
    被告甲○○持有上開槍彈之時間，且渠等於犯後仍企圖由被
    告乙○○扛下所有罪責，於偵查中供述不實，迄至原審審理
    被告甲○○始坦承犯行，被告乙○○仍否認犯行之態度等一
    切情狀，說明扣案之制式手槍1枝（含彈匣1個，槍枝管制編
    號0000000000），具有殺傷力，屬違禁物，依刑法第38條第
    1項第1款規定宣告沒收之。至於已擊發之子彈2 顆，不復具
    殺傷力，故非屬違禁物，無從依法併予宣告沒收。
二、原審適用槍砲彈藥刀械管制條例第7 條第4項、第12條第4項
    、第18條第1 項前段、第4項前段，刑法第11條前段、第2條
    第1項但書、第28條、第55條、第47條、第42條第3項、第38
    條第1項第1款，判決甲○○共同未經許可，持有手槍，累犯
    ，處有期徒刑年陸月，併科罰金新臺幣拾萬元，罰金如易
    服勞役以新臺幣壹仟元折算壹日。扣案之制式手槍（含彈匣
    壹個，槍枝管制編號0000000000）壹支沒收。乙○○未經許
    可，寄藏手槍，處有期徒刑年，併科罰金新臺幣陸萬元，
    罰金如易服勞役以新臺幣壹仟元折算壹日。扣案之制式手槍
    （含彈匣壹個，槍枝管制編號0000000000）壹支沒收。其認
    事用法，核無違誤。上訴意旨，仍執陳詞，任意指摘原判決
    不當，為無理由，應予駁回。
伍、被告甲○○被訴傷害部分：
一、公訴意旨另略以：被告甲○○與乙○○、李建成、丙○○共
    同基於傷害他人身體之犯意聯絡，於前揭時、地，分別以上
    述方式傷害告訴人劉樹森、董健文及楊培元三人，致告訴人
    等各別受有前開傷害，因認被告甲○○涉有刑法第277條第1
    項之傷害罪嫌，並認被告甲○○所涉此部分傷害罪嫌係與前
    揭未經許可持有手槍罪嫌間有方法結果之牽連關係。，
二、按告訴乃論之罪，告訴人於第一審辯論終結前得撤回其告訴
    ，又告訴經撤回者，應諭知不受理之判決，刑事訴訟法第23
    8 條第1 項、第303 條第3 款定有明文。
三、本件告訴人楊培元、董健文、劉樹森告訴被告甲○○傷害案
    件，起訴書認被告係觸犯刑法第277條第1項之傷害罪，依同
    法第287條前段之規定，須告訴乃論。
四、茲據告訴人楊培元、董健文、劉樹森均撤回其告訴，揆諸首
    開說明，應諭知不受理之判決；惟被告甲○○被訴傷害部分
    ，公訴意旨認此部分與前開有罪部分有牽連犯關係，屬裁判
    上一罪，爰不另為不受理(原審誤載為無罪)之諭知。
被告甲○○經合法傳喚，無正當理由未到庭，爰不待其陳述，逕
行判決。
據上論斷，應依刑事訴訟法第368 條、第371 條，判決如主文。
本案經檢察官郭啟東到庭執行職務。
中　　華　　民　　國　　96　　年　　6 　　月　　14　　日
　　　　　　　　　刑事第八庭審判長法　官  鄭文肅
　　　　　　　　　　　　　　　    法　官  蔡光治
　　　　　 　 　　　　　　　　　　法　官  陳貽男
以上正本證明與原本無異。
如不服本判決，應於收受送達後十日內向本院提出上訴書狀，其
未敘述上訴之理由者並得於提起上訴後十日內向本院補提理由書
（均須按他造當事人之人數附繕本）。
                                  書記官  王泰元
中　　華　　民　　國　　96　　年　　6 　　月　　14　　日
附錄：本案論罪科刑法條全文
槍砲彈藥刀械管制條例第7條
未經許可，製造、販賣或運輸火砲、肩射武器、機關槍、衝鋒槍
、卡柄槍、自動步槍、普通步槍、馬槍、手槍或各類砲彈、炸彈
、爆裂物者，處死刑、無期徒刑或7 年以上有期徒刑；處徒刑者
，併科新台幣3千萬元以下罰金。
未經許可，轉讓、出租或出借前項所列槍砲、彈藥者，處無期徒
刑或5年以上有期徒刑，併科新台幣1千萬元以下罰金。
意圖供自己或他人犯罪之用，而犯前二項之罪者，處死刑或無期
徒刑；處徒刑者，併科新台幣5 千萬元以下罰金。
未經許可，持有、寄藏或意圖販賣而陳列第1 項所列槍砲、彈藥
者，處5年以上有期徒刑，併科新台幣1千萬元以下罰金。
第 1 項至第 3 項之未遂犯罰之。
槍砲彈藥刀械管制條例第12條
未經許可，製造、販賣或運輸子彈者，處1年以上7年以下有期徒
刑，併科新台幣500萬元以下罰金。
未經許可，轉讓、出租或出借子彈者，處6月以上5年以下有期徒
刑，併科新台幣300萬元以下罰金。
意圖供自己或他人犯罪之用，而犯前二項之罪者，處3年以上10
年以下有期徒刑，併科新台幣700萬元以下罰金。
未經許可，持有、寄藏或意圖販賣而陳列子彈者，處5年以下有
期徒刑，併科新台幣300萬元以下罰金。
第 1 項至第 3 項之未遂犯罰之。
